臺灣板橋地方法院刑事判決　　　　　　　96年度易字第2191號
公　訴　人　臺灣板橋地方法院檢察署檢察官
被　　　告　庚○○
　　　　　　　　　　（現另案在臺灣臺北監獄臺北分監執行）
　　　　　　乙○○
　　　　　　丁○○
上列被告因竊盜等案件，經檢察官提起公訴（96年度偵字第1420
6 號），本院裁定依簡式審判程序審理，並判決如下：
    主  文
庚○○共同竊盜，累犯，處有期徒刑捌月；減為有期徒刑肆月。
又結夥三人攜帶兇器於夜間侵入住宅竊盜，累犯，處有期徒刑壹
年貳月；減為有期徒刑柒月。又竊盜，累犯，處有期徒刑壹年；
減為有期徒刑陸月。應執行有期徒刑壹年肆月。
乙○○共同竊盜，累犯，處有期徒刑捌月；減為有期徒刑肆月。
又結夥三人攜帶兇器於夜間侵入住宅竊盜，累犯，處有期徒刑壹
年貳月；減為有期徒刑柒月。又收受贓物，累犯，處有期徒刑肆
月，減為有期徒刑貳月。應執行有期徒刑壹年。
丁○○結夥三人攜帶兇器於夜間侵入住宅竊盜，累犯，處有期徒
刑壹年貳月；減為有期徒刑柒月。又收受贓物，累犯，處有期徒
刑肆月，減為有期徒刑貳月。應執行有期徒刑捌月。
    事  實
一、庚○○前曾因違反毒品危害防制條例、贓物、恐嚇等案件，
    經本院分別判處有期徒刑4 月、7 月、3 月、2 年（恐嚇部
    分並經臺灣高等法院駁回其上訴）確定，於民國95年5 月2
    日假釋出監並交付保護管束，嗣於95年8 月28日保護管束期
    滿未經撤銷假釋，未執行之刑，以已執行完畢論（於本件構
    成累犯）。乙○○前於93年間因犯竊盜罪，經本院以93年度
    簡字第4371號判決判處有期徒刑3 月確定，於94年4 月5 日
    執行完畢（於本件構成累犯）。丁○○前於92年間，因犯竊
    盜與脫逃罪，經本院以92年度易字第1577號判決各判處有期
    徒刑7 月、10月確定；又於93年間，因犯竊盜罪，經本院以
    92年度易字第2665號判決判處有期徒刑1 年確定，上開三罪
    接續執行，於95年4 月12日假釋出監並交付保護管束，嗣於
    95年8 月4 日保護管束期滿未經撤銷假釋，以已執行完畢論
    （於本件構成累犯）。詎庚○○、乙○○、丁○○均不知悔
    改，而共同或分別為下列之犯行：
  (一)庚○○與乙○○基於意圖為自己不法所有之犯意聯絡，於96
    年3 月25日凌晨3 時0 分許，在臺北縣三重市○○○路189
    巷21號前，共同竊取戊○○所有車號ZV-2651 號自小貨車得
    逞。
  (二)庚○○、乙○○、丁○○結夥三人，基於意圖為自己不法所
    有之犯意聯絡，於同日（96年3 月25日）凌晨3 時至6 時許
    夜間，由丁○○駕駛前開車號ZV-2651 號自小貨車，搭載乙○○、庚○○至附表1 地點侵入公寓樓梯間，接續由乙○○
    、庚○○持不詳兇器竊取公寓鐵門得逞，放至在前開竊得自
    小貨車上，總計13面。
  (三)庚○○、乙○○、丁○○三人因共乘前開自小貨車過於擁擠
    ，庚○○遂另行基於意圖為自己不法所有犯意，於同日（96
    年3 月25日）凌晨5 時許，在臺北縣蘆洲市○○街156 號前
    ，竊取甲○○所有車號2B-6495 號自小貨車得逞。
  (四)庚○○、乙○○、丁○○三人繼於同日（96年3 月25日）上
    午10時18分許，在桃園縣龜山鄉○○路○ 段600 之2 號「鱗
    鑒環保科技股份有限公司」，以每公斤新臺幣（下同）105
    元將鐵門13面（總重約490 公斤）與車號2B-6495 號自小貨
    車不鏽鋼車斗（重約110 公斤），總價6 萬2475元販售與不
    知情之段凱云，而乙○○、丁○○均預見車號2B-6495 號自
    小貨車為庚○○所竊得，該車不鏽鋼車斗販售所得為贓物變
    得之財物，仍不違其本意，與庚○○均分6 萬2475元，而收
    受贓款。因段凱云事後查覺有異報警，經警循線查獲。
二、案經桃園縣政府警察局龜山分局報告臺灣桃園地方法院檢察
    署檢察官呈請臺灣高等法院檢察署檢察長令轉臺灣板橋地方
    法院檢察署檢察官偵查起訴。
    理  由
一、訊據被告庚○○、乙○○、丁○○對於上揭犯罪事實均坦承
    不諱，核與證人己○○、李阿坤、丙○○、戊○○、甲○○
    、段凱云等人在警詢中證述之情節相符。再被害人戊○○業
    已自警方處領回其所失竊之前開ZV-2651 號自小貨車一節；
    且被害人甲○○亦已自警方處領回其所失竊之前開2B-6495
    號自小貨車一節，亦各有警方所出具之贓物認領保管單一紙
    （合計2 紙）在卷足憑（見96年度偵字第12109 號偵查卷第
    53頁、第69頁）。又段凱云因受警方之委託，代為保管被告
    所竊如附表1 所示之鐵門等情，亦有段凱云所出具之代保管
    條一紙附卷可稽（見96年度偵字第12109 號偵查卷第81頁）
    。此外，復有被告所竊之鐵門或自小貨車之照片或在行竊處
    所附近行竊時被監視器所錄到之監視錄影翻拍照片在卷可佐
    （見96年度偵字第12109 號偵查卷第82至87頁）。事證明確
    ，被告三人犯行均堪以認定，皆應予依法論科。
二、論罪科刑：
  (一)被告庚○○部分：
    核被告庚○○所為，係犯刑法第320 條第1 項之竊盜罪（就
    事實欄一(一)、(三)之部分）；刑法第321 條第1 項第1 款、第
    3 款、第4 款之結夥三人攜帶兇器於夜間侵入住宅竊盜罪（
    就事實欄一(二)之部分）。
  (二)被告乙○○部分：
    核被告乙○○所為，係犯刑法第320 條第1 項之竊盜罪（就
    事實欄一(一)之部分）；刑法第321 條第1 項第1 款、第3 款
    、第4 款之結夥三人攜帶兇器於夜間侵入住宅竊盜罪（就事
    實欄一(二)之部分）；刑法第349 條第1 項收受贓物罪（就事
    實欄一(四)之部分）。
  (三)被告丁○○部分：
    核被告丁○○所為，係犯刑法第321 條第1 項第1 款、第3
    款、第4 款之結夥三人攜帶兇器於夜間侵入住宅竊盜罪（就
    事實欄一(二)之部分）；刑法第349 條第1 項收受贓物罪（就
    事實欄一(四)之部分）。
  (四)被告庚○○、乙○○就事實欄一(一)部分之犯行，有犯意聯絡
    及行為分擔，應依刑法第28條之規定論以共同正犯。又被告
    庚○○、乙○○、丁○○對於事實欄一(二)之犯行，有犯意聯
    絡及行為分擔，亦應依刑法第28條之規定論以共同正犯。
  (五)被告庚○○所犯前開二次普通竊盜罪與一次加重竊盜罪之犯
    行，犯意個別，應予分論併罰。被告乙○○所犯上開一次普
    通竊盜罪、一次加重竊盜罪與一次收受贓物罪，犯意個別，
    應予分論併罰。被告丁○○所犯前開一次加重竊盜罪與一次
    收受贓物罪，犯意個別，亦應予分論併罰。
  (六)再被告三人有如事實欄所載之論罪科刑執行情形，此有臺灣
    高等法院被告前案紀錄表三件附卷可稽，其等於五年以內再
    故意犯本件有期徒刑以上之罪，應均依刑法第47條第1 項之
    規定，各論以累犯，並皆加重其刑。
  (七)爰審酌被告三人正值壯年，不思向上，竟以事實欄一所載之
    方式竊盜他人財物或收受贓物，竊得之財物價值甚鉅，造成
    被害人受有莫大之損失，足徵被告之惡性非輕，然被告犯後
    均已坦承犯行，尚有悔意等一切情狀，各量處被告如主文所
    示之刑，以資懲儆。
  (八)又被告行為後，中華民國96年罪犯減刑條例於96年7 月4 日
    制定公布，並自96年7 月16日施行，而按「犯罪在中華民國
    96年4 月24日以前者，除本條例另有規定外，依下列規定減
    刑：一、死刑減為無期徒刑。二、無期徒刑減為有期徒刑二
    十年。三、有期徒刑、拘役或罰金，減其刑期或金額二分之
    一」。又「依本條例應減刑之罪，未經判決確定者，於裁判
    時，減其宣告刑。依前項規定裁判時，應於判決主文同時諭
    知其宣告刑及減得之刑」，中華民國96年罪犯減刑條例第2
    條第1 項、第7 條分別定有明文。查被告上開於96年間犯前
    開竊盜等罪，經本院判處有期徒刑之情（詳見前述），核與
    中華民國96年罪犯減刑條例第2 條第1 項第3 款規定相符，
    且因宣告刑未逾有期徒刑一年六月，並無同條例第3 條所規
    範不得減刑之情形，爰各減其宣告刑二分之一，並定其應執
    行刑。
三、至公訴意旨雖以被告庚○○於95年5 月2 日假釋出獄後，先
    後於附表2 時間犯竊盜案件，分別經臺灣板橋地方法院檢察
    署檢察官提起公訴、聲請簡易判決處刑，本件更犯竊盜案，
    顯見其有犯竊盜罪之習慣，請依竊盜犯贓物犯保安處分條例
    第3 條第1 項第1 款之規定，諭知於刑之執行前令入勞動場
    所強制工作，以資矯治等語。惟按刑法上之習慣犯與累犯、
    連續犯之性質有別，必須有具體之事實，足資證明行為人有
    犯罪之惡習及慣行，始有習慣犯規定之適用，並非一有累犯
    或連續犯之情形，即可認為有犯罪之習慣；而所謂犯罪習慣
    係指對於犯罪已成為日常之惰性行為而言。查被告雖於六、
    七個月內多次為竊盜犯行，或可謂其素行不佳，惟尚難以此
    即遽謂有犯罪之惡習。揆諸前揭說明，本院因認被告尚非習
    於竊盜與贓物犯行之人，且被告庚○○犯後皆已坦承全部犯
    行，尚知悔悟，如確能改過向善，當予自新之機會，本院爰
    不併予宣告刑前強制工作處遇，附此指明。
四、末按「除被告所犯為死刑、無期徒刑、最輕本刑為三年以上
    有期徒刑之罪或高等法院管轄第一審案件者外，於前條第一
    項程序進行中，被告先就被訴事實為有罪之陳述時，審判長
    得告知被告簡式審判程序之旨，並聽取當事人、代理人、辯
    護人及輔佐人之意見後，裁定進行簡式審判程序。」刑事訴
    訟法第273 條之1 第1 項定有明文。查本件被告所犯上開竊
    盜等罪，均非最輕本刑為三年以上有期徒刑之罪，且被告三
    人於本院96年8 月21日準備程序進行中，復就被訴之事實為
    有罪之陳述，經告知被告簡式審判程序之旨，被告及公訴人
    對於本件改依簡式審判程序審理亦均表示無意見，本院即依
    前揭刑事訴訟法規定，裁定本件進行簡式審判程序，末此敘
    明。
據上論斷，應依刑事訴訟法第299 條第1 項前段、第273 條之1
第1 項，刑法第28條、第320 條第1 項、第321 條第1 項第1 款
、第3 款、第4 款、第349 條第1 項、第47條第1 項，中華民國
96年罪犯減刑條例第2 條第1 項、第7 條，判決如主文。
本案經檢察官王聖涵到庭執行職務。
中　　華　　民　　國　　96　　年　　9 　　月　　4 　　日
              刑事第十九庭   法  官  許必奇
以上正本證明與原本無異。
如不服本判決，應於判決送達後10日內，向本院提出上訴狀。
                             書記官　金和國
中　　華　　民　　國　　96　　年　　9 　　月　　4 　　日
附錄：
中華民國刑法第320條第1項：
意圖為自己或第三人不法之所有，而竊取他人之動產者，為竊盜
罪，處 5 年以下有期徒刑、拘役或 5 百元以下罰金。
中華民國刑法第321條第1項第1款、第3款、第4款：
犯竊盜罪而有左列情形之一者，處 6 月以上、 5 年以下有期徒
刑：
一  於夜間侵入住宅或有人居住之建築物、船艦或隱匿其內而犯
    之者。
三  攜帶兇器而犯之者。
四  結夥三人以上而犯之者。
中華民國刑法第349條第1項：
收受贓物者，處 3 年以下有期徒刑、拘役或 5 百元以下罰金。
附表1
┌──┬────────────────┬───┬────┐
│編號│地點                            │住戶  │鐵門數  │
├──┼────────────────┼───┼────┤
│ 1  │臺北縣蘆洲市○○街71巷9弄1號1樓 │己○○│1面     │
├──┼────────────────┼───┼────┤
│ 2  │臺北縣蘆洲市○○街71巷9弄10號1樓│李阿坤│1面     │
├──┼────────────────┼───┼────┤
│ 3  │臺北縣蘆洲市○○街71巷9弄14號1樓│丙○○│1面     │
├──┼────────────────┼───┼────┤
│ 4  │臺北縣蘆洲市、三重市、新莊市不詳│不詳  │10面    │
│    │處所公寓樓梯間                  │      │        │
└──┴────────────────┴───┴────┘
附表2
┌──┬──────┬────────┬───────────┐
│編號│時間        │本署案號        │臺灣板橋地方法院案號  │
├──┼──────┼────────┼───────────┤
│ 1  │95年11月27日│96年度偵字第2623│96年度易字第527號審理 │
│    │            │號起訴          │中                    │
├──┼──────┼────────┼───────────┤
│ 2  │96年1月6日  │96年度偵字第2097│96年度易字第432號審理 │
│    │96年1月8日  │號起訴          │中                    │
│    │96年1月10日 │                │                      │
├──┼──────┼────────┼───────────┤
│ 3  │96年2月19日 │96年度偵字第4859│96年5月28日以96年易字 │
│    │            │號起訴          │1004號判處有期徒刑1年 │
├──┼──────┼────────┼───────────┤
│ 4  │96年5月7日  │96年度偵字第    │                      │
│    │            │10678號聲請簡易 │                      │
│    │            │判決處刑        │                      │
└──┴──────┴────────┴───────────┘
